臺灣基隆地方法院民事裁定  
110年度亡字第24號
聲  請  人  高茂    




上列聲請人聲請宣告高竹雄死亡事件，本院裁定如下：
    主      文
高竹雄（男、民國00年0月00日生，最後設籍處所：臺北縣○○鄉○
○村○鄰○○○○○號)於民國107年12月1日下午12時死亡。
聲請程序費用由高竹雄之遺產負擔。 
    理  由
一、聲請意旨略以：聲請人之胞弟即失蹤人高竹雄（下稱失蹤人
    ）於民國33年7月1日遷出寄居在基隆街元町二丁目九番地，
    此後音訊全無，聲請人未與失蹤人有任何相見或聯絡，且查
    無失蹤人後續戶籍遷移狀況，嗣後經聲請人之兄高傳於100
    年12月1日向新北市政府警察局金山分局陳報失蹤協尋亦無
    果，迄今生死不明已逾7年，爰依法提起本件聲請，求為宣
    告失蹤人死亡等語。
二、按失蹤人失蹤滿7年後，法院得因利害關係人或檢察官之聲
    請，為死亡之宣告，民法第8條第1項定有明文。又法院准許
    宣告死亡之聲請，應公示催告，家事事件法第156條第1項復
    有明定。而此公示催告應公告之，並應揭示於法院公告處、
    資訊網路及其他適當處所之日；法院認為必要時，並得命登
    載於公報或新聞紙，或用其他方法公告之；其報明期間，自
    前項揭示之日起，應有6個月以上，此觀之家事事件法第156
    條第3項準用同法第130條第4、5項規定即明。查聲請人主張
    之前揭事實，業據其提出臺灣省臺北縣戶籍登記簿、新北市
    政府警察局金山分局100年12月1日新北警金戶字第10000242
    86號函等件為證，自堪信為真實，故聲請人聲請對失蹤人為
    死亡之宣告，核與前開條文尚無不合，應予准許。又本院已
    定7個月期間對失蹤人為宣告死亡之公示催告，並於110年4
    月21日將該公示催告登載於司法院網站在案，有本院公告在
    卷可稽，現申報期間屆滿7個月，未據失蹤人陳報其生存或
    知失蹤人生死者陳報其所知，亦經本院依職權查明無訛，本
    院自應依法宣告失蹤人死亡。
三、次按宣告死亡之裁定應確定死亡之時，家事事件法第159條
    定有明文。而受死亡宣告者，以判決內所確定死亡之時，推
    定其為死亡；前項死亡之時，應為前條各項所定期間最後日
    終止之時。但有反證者，不在此限，民法第9條亦有明定。
    查失蹤人係於100年12月1日失蹤，計至107年12月1日止失蹤
    屆滿7年，故應推定該日下午12時為其死亡之時，爰依法宣
    告失蹤人於107年12月1日下午12時死亡。
四、依家事事件法第154條第3項、第159條第1項，裁定如主文。
中　　華　　民　　國　　111 　年　　1 　　月　　3 　　日
                   家事法庭     法  官　黃永定  
以上正本係照原本作成。
如對本裁定抗告須於裁定送達後10日內向本院提出抗告狀。
中　　華　　民　　國　　111 　年　　1 　　月　　3 　　日
                                書記官　佘筑祐